【裁判字號】    99,交聲,171
【裁判日期】    991025
【裁判案由】    違反道路交通管理處罰條例
【裁判全文】
臺灣宜蘭地方法院交通事件裁定         99年度交聲字第171號
移送  機關  交通部公路總局臺北區監理所宜蘭監理站
異  議  人
即受處分人  興賢商行即甲○○
上列異議人即受處分人因違反道路交通管理處罰條例案件，對於
交通部公路總局臺北區監理所宜蘭監理站於民國99年6月3日所為
之宜監字第裁43-QQ0000000號裁決處分，聲明異議，本院裁定如
下：
    主  文
異議駁回。
    理  由
一、原處分機關係以：異議人即受處分人興賢商行即甲○○於民
    國99年3月11日12時18分，駕駛車牌號碼G5-1021號自用小貨
    車，行經宜蘭縣羅東鎮○○○路與竹義路之交岔路口，因闖
    紅燈，經宜蘭縣政府警察局羅東分局交通分隊警員逕行製單
    舉發。嗣經原處分機關依道路交通管理處罰條例第53條第1
    項、第63條第1項第3款規定，裁處新臺幣（下同）2千7百元
    罰鍰，並記違規點數3點。
二、聲明異議意旨略以：異議人駕駛車牌號碼G5-1021號自用小
    貨車行經宜蘭縣羅東鎮○○○路與竹義路之交岔路口，原係
    停在停止線停等紅燈，但停等紅燈約5分鐘仍未轉換成綠燈
    ，異議人見前方車輛已前進，後方車輛則一直按鳴喇叭，異
    議人始跟著前方車輛行駛通過該路口，顯見該路口行車管制
    號誌係屬故障，故異議人並無闖紅燈之違規行為，為此聲明
    異議，請求撤銷原處分等語。
三、按汽車駕駛人，行經有燈光號誌管制之交岔路口闖紅燈者，
    處1千8百元以上5千4百元以下罰鍰，並記違規點數3點，道
    路交通管理處罰條例第53條第1項、第63條第1項第3款定有
    明文。
四、經查：
  (一)異議人興賢商行即甲○○對伊於99年3月11日12時18分，駕
    駛車牌號碼G5-1021號自用小貨車，行經宜蘭縣羅東鎮○○
    ○路與竹義路之交岔路口，經宜蘭縣政府警察局羅東分局交
    通分隊警員，以伊有「闖紅燈」之違規行為逕行製單舉發之
    事實，並不爭執（見本院卷第17頁），核與證人王騏峰於本
    院訊問時證述情節相符（見本院卷第18頁至第19頁），並有
    宜蘭縣政府警察局舉發違反道路交通管理事件通知單1份在
    卷足憑（見本院卷第5頁），此部分事實堪以認定。
  (二)再參以證人王騏峰於本院訊問時證述：「（問證人：本件舉
    發經過為何？）…當日於12時18分異議人駕駛G5-1021自用
    小貨車行經該路口時，該號誌並沒有故障，是正常運作的，
    當時該路口號誌顯示紅燈之後，異議人前方的車輛約有4、5
    輛闖紅燈，其中有紅色、灰色騎士駕駛機車闖紅燈，另外也
    有1部白色自小貨車闖紅燈，當時我都均有連續拍照採證，
    而異議人所駕駛的車輛是最後1部闖紅燈的車輛。異議人大
    約是在號誌轉換為紅燈之後約20至30秒後才闖越該紅燈通過
    該路口。…（問：異議人於99年3月11日12時18分闖越羅東
    鎮○○○路與竹義路時，你有無聽到異議人之車輛同向後方
    駕駛人在按喇叭？）沒有。異議人當時是直接闖越紅燈，並
    沒有停等紅燈後才闖紅燈。」等語（見本院卷第18頁至第19
    頁），並有證人王騏峰所庭呈之採證光碟1片、採證照片9張
    可資佐憑（見本院卷第23頁至第28頁），而觀諸證人王騏峰
    對於舉發過程證述甚為詳盡，並清晰證述重現當時狀況，則
    其對於當時號誌係正常運作，且在號誌已轉換為紅燈後，異
    議人仍駕車闖越紅燈之違規情節，應無誤認、誤判之虞，且
    其係依法執行職務之公務員，與異議人間素不相識，復無宿
    怨嫌隙，其自無甘冒偽證罪刑責之風險，而設詞構陷異議人
    之理，況於99年3月11日，設置在宜蘭縣羅東鎮○○○路與
    竹義路交岔路口之行車管制號誌係正常運作，並未有維修紀
    錄，此亦有宜蘭縣政府警察局99年8月31日警交字第0991022
    810號函附宜蘭縣政府警察局交通隊號誌、標誌、標線維護
    檢修工作紀錄簿1份在卷足憑（見本院卷第32頁至第34頁）
    ，益證證人前述係屬真實，其證詞堪以採信。可證異議人於
    99年3月11日12時18分，駕駛車牌號碼G5-1021號自用小貨車
    ，行經宜蘭縣羅東鎮○○○路與竹義路之交岔路口，確有闖
    紅燈之違規事實。異議人仍以前詞辯稱：伊行經該路口號誌
    雖係紅燈，然係因該路口行車管制號誌故障云云，顯不足採
    。
五、綜上所述，本件異議人既然有上開違規之事實，原處分機關
    據以援引道路交通管理處罰條例第53條第1項、第63條第1項
    第3款之規定，裁處2千7百元罰鍰，並記違規點數3點，於法
    並無不當，本件異議為無理由，應予駁回。
六、據上論斷，應依道路交通管理處罰條例第87條第2項、道路
    交通案件處理辦法第19條，裁定如主文。
中    華    民    國    99    年    10    月    25    日
                  交通法庭  法  官  蘇錦秀
以上正本證明與原本無異。
如不服本裁定，應於裁定送達後5日內向本院提出抗告狀。（需
附繕本）
                            書記官  林慶生
中    華    民    國    99    年    10    月    27    日

司法院資訊處製作；財團法人民間司法改革基金會備份。
